臺灣高雄地方法院刑事判決　　　　　　110年度審訴字第511號
公　訴　人　臺灣高雄地方檢察署檢察官
被　　　告　陳信男


上列被告因傷害等案件，經檢察官提起公訴（110年度偵字第
5725號），本院判決如下：
    主  文
本件被訴傷害及毀損部分，均公訴不受理。
    理  由
一、公訴意旨係以：被告陳信男（綽號「阿峰」、「峰仔」）於
    民國109年1月底某日，在高雄市林園區石化路某處，借款新
    臺幣（下同）3萬元予告訴人葉罔腰，嗣因不滿於葉罔腰自
    109年5月間起無法按時還款，竟基於毀損之犯意，於同年5
    月30日16時許，至葉罔腰位在高雄市○○區○○路00號住處
    ，以上址前磚塊、酒瓶、瓦斯桶等物砸破上址房屋大門玻璃
    及屋內之神明桌，致上開物品損壞不堪使用，足以生損害於
    葉罔腰，嗣因葉罔腰撥打電話請友人報警，經警到場處理後
    ，被告始行離去。被告復於109年9月17日18時45分許，至告
    訴人陳麗芳位在高雄市○○區○○○路00○0號住處討債，
    雙方發生爭執，陳麗芳持手機欲電話報警之際，被告竟基於
    傷害之犯意，拉扯陳麗芳之手部，致陳麗芳受有左側腕部腕
    關節扭傷之傷害。因認被告涉有刑法第354條之毀損、同法
    第277條第1項之傷害等罪嫌。
二、按告訴乃論之罪，告訴人於第一審辯論終結前，得撤回其告
    訴；又告訴經撤回者，法院應諭知不受理之判決，刑事訴訟
    法第238條第1項，及第303條第3 款定有明文。
三、本件被告因傷害及毀損案件，經檢察官提起公訴，認被告係
    犯刑法第277條第1項之傷害罪及同法第354條之毀損罪。依
    同法第287條前段及第357條之規定，須告訴乃論。茲因被告
    業已於110年10月19日業與告訴人葉罔腰、陳麗芳2人調解成
    立，經告訴2人於同日撤回本案之告訴，有本院110年度雄司
    附民移調字第1124號調解筆錄及聲請撤回告訴狀可稽，揆諸
    前開說明，爰不經言詞辯論，逕為諭知不受理之判決。
四、被告另被訴刑法第344條第1項之重利、同法第305條之恐嚇
    罪嫌部分，由本院另行判決，併予敘明。
據上論斷，應依刑事訴訟法第303條第3款、第307條，判決如主
文。
中    華    民    國   110    年    10    月    28    日
                  刑事第五庭    審判長法  官  黃蕙芳
                                      法  官  施君蓉
                                      法  官  陳銘珠
以上正本證明與原本無異。
如不服本判決應於收受判決後20日內向本院提出上訴書狀，並應
敘述具體理由。其未敘述上訴理由者，應於上訴期間屆滿後20日
內向本院補提理由書(均須按他造當事人之人數附繕本)「切勿逕
送上級法院」。
因疫情而遲誤不變期間，得向法院聲請回復原狀。
中    華    民    國   110    年    10    月    28    日
                                      書記官  黃靖媛